# 职工福利及奖励基金是否可用作企业年金

提问人：szlyc781111 时间：2012-11-23 11:00:42
陈老师， 您好！ 请教你一个问题。 根据财政部财企[2006]67号文，外商投资企业可以继续计提职工奖福基金，经董事会确定继续提取的，应当明确用途，使用条件和程序，作为负债管理。根据《中华人民共和国外商投资企业财务管理规定》（ 92 ）财工 294 号文件规定，职工奖励及福利基金可以用于职工非经常性奖励，补贴购建和修缮职工住房等集体福利。那么是否可以这样理解，企业年金也是属于用于职工非经常性奖励，所以，企业一直以来计提的福利及奖励基金可以转为企业年金呢？如果可以转为企业年金的话，是否仍需要附加一些怎样的条件？期待您的回复，谢谢！
另附上以下我个人的看法，不知对不对？
从法律来看，公司已经咨询了律师，律师表示，如果审计同意的话应该不成问题。另外，由于此基金是税后提取的，税局不会太大关注。从审计的角度看，如果公司从制度上规范职工奖励及福利基金的相关用途并且不违反有关法律法规，有董事会的决议等书面说明，应该问题不大。

回答人：chenyiwei
职工奖福基金的用途和财务管理，在 1993 年财政部发布《外商投资企业执行新企业财务制度的补充规定》（财工字[1993]474号）之后，似乎也没有再出过其他更新的规定。按照该文件规定，“职工奖励及福利基金，用于职工非经常性奖励，补贴购建和修缮职工住房等集体福利”。后由于职工住房制度改革，“补贴购建和修缮职工住房”的功能消失，现在只剩下了“非经常性奖励”一项。不少企业将其用于发放年终奖金。 鉴于对职工奖福基金的使用没有明确的规定，我理解在外商投资企业的董事会或其授权的机构在经过规定的决策程序作出决议后，应也可以将奖福基金结余用于年金缴费。